# ipo 申报前股权激励问题

提问人：wjdrnrghk 时间：2021-11-11 14:33:05
陈老师您好，想请教一个股权激励相关的实务问题~~
具体内容是这样的：一个拟ipo企业在上市前三年与公司高管拟定了激励协议：其中约定的激励的总的授予份额是25%，每年分配的比例是要根据当年的净利润按照公司拟定的方法计算得出，每年分配时的价格也是要根据当年的净利润按照公司拟定的方法计算得出。拟于上市前员工行权完毕。请问在这种方案的背景下，我们能根据公司盈利预测计算一个授予期权公允价格再乘以总份额25%得出股份支付总费用，并在总份额25%预计分摊完毕至授予时点的期间内把费用进行分摊吗？
相当于签订协议时间，确定公允价值（评估），确认为一次授予，分三次行权，的一种期权激励方法吗？
以上方案中，假如有两种情况： 1 、拟授予的员工在签订协议时已确定其名单。 2 、员工名单签订协议时尚未确定。
感谢陈老师百忙之中能够给予建议，谢谢。

回答人：chenyiwei
在此情况下，每年授予的份额和授予价格都是取决于实际业绩（非市场业绩条件），存在较大的不确定性。主帖所建议的方法（根据公司盈利预测计算一个授予期权公允价格再乘以总份额25%得出股份支付总费用，并在总份额25%预计分摊完毕至授予时点的期间内把费用进行分摊）理论上可行，但实际操作难度较大，且存在主观性过大的问题，与最终结果之间存在差异的可能性很大。
建议考虑是否按照《讲解 2010 》中关于“内在价值”的方式处理，参考：
3 ．权益工具公允价值无法可靠确定时的处理
在极少情况下，授予权益工具的公允价值无法可靠计量。在这种情况下，企业应当在获取对方提供服务的时点、后续的每个报告日以及结算日。以内在价值计量该权益工具，内在价值变动计入当期损益。同时，企业应当以最终可行权或实际行权的权益工具数量为基础，确认取得服务的金额。
内在价值是指交易对方有权认购或取得的股份的公允价值，与其按照股份支付协议应当支付的价格的差额。企业对上述内在价值计量的已授予权益工具进行结算，应当遵循以下要求：
（ 1 ）结算发生在等待期内的，企业应当将结算作为加速可行权处理。即立即确认本应于剩余等待期内确认的服务金额；
（ 2 ）结算时支付的款项应当作为回购该权益工具处理，即减少所有者权益。结算支付的款项高于该权益工具在回购日内在价值的部分，计入当期损益。
参考：《中审众环研究 2020 》之“问题1-4-36（股票期权采用内在价值模式进行会计处理时的确认和计量问题）”。